【裁判字號】    98,交聲,2835
【裁判日期】    980910
【裁判案由】    聲明異議
【裁判全文】
臺灣臺中地方法院交通事件裁定        98年度交聲字第2831號
                                    98年度交聲字第2832號
                                    98年度交聲字第2833號
                                    98年度交聲字第2834號
                                    98年度交聲字第2835號
                                    98年度交聲字第2836號
                                    98年度交聲字第2837號
原處分機關  交通部公路總局臺中區監理所臺中市監理站
異  議  人
即受處分人  江麗原名甲○○）.
上列異議人即受處分人因違反道路交通管理處罰條例案件，對於
原處分機關交通部公路總局臺中區監理所臺中市監理站民國94年
11月1日所為之處分（原處分：裁監稽違字第裁61-GC0000000號
、61-GB0000000號、61-GB0000000號、61-G00000000號、61-G00
000000號裁決書）、94年12月8日所為之處分（原處分：裁監稽
違字第裁61-GC0000000號裁決書），及96年7月20日所為之處分
（原處分：裁監稽違字第裁61-GB0000000號裁決書），聲明異議
，本院裁定如下：
    主  文
異議均駁回。
    理  由
一、原處分機關略以：異議人即受處分人（下稱異議人）江麗（
    原名甲○○）所有車牌號碼SUX－208號重機車，先後於如附
    表編號1至7所示之違規時間、地點，分別有如附表編號1至7
    所示之違規事由，經舉發機關以如附表編號1至7舉發違規單
    號所示之「舉發違反道路交通管理事件通知單」予以舉發，
    違規單通知聯均由舉發警員寄送，嗣異議人均未於期限內到
    案，原處分機關遂先後於如附表編號1至7所示之裁決時間，
    依附表編號1至7所示之處罰規定，分別裁處如附表編號1至7
    所示之處罰，並均合法送達予異議人收受，而異議人因逾裁
    決主文所限繳日期未辦理結案，原處分機關乃於民國98年7
    月、8月依裁決書處罰主文之裁處內容移請法務部行政執行
    署臺中行政執行處追繳應收罰額等語。
二、異議意旨則以：本人於民國91年至92年元月這期間，因事須
    至中國附設醫院洽事，那時事值中正公園開挖、交通很亂，
    本人停車是一整排機車停放之處，沒看到有警示牌告知此處
    禁止停車，也無任何違規單夾在機車上，讓民眾知道此處不
    能停車，且連續開八張違規單，不讓民眾知道，所以連續被
    暗地開了八張違規單。98年8月27日收到法院通知單，告知
    有違規停車事宜，且加重處罰，但本人沒接到違規單，也沒
    收到逾期罰款等文件，無法接受這種嚴重罰判決，且事情已
    經過了七年，現在告知我實難繳交如此龐大費用（先生癱瘓
    須治療，兒子住院中），我沒工作，無法負擔這些罰鍰，敬
    請法院能網開一面云云，爰聲明異議。
三、本院認：
  (一)按受處分人，不服第8條主管機關所為之處罰，得於接到
    裁決書之翌日起20日內，向管轄地方法院聲明異議。道路交
    通管理處罰條例第87條定有明文。次按道路交通管理處罰條
    例第87條規定向管轄法院聲明異議之期間，自裁決送達之翌
    日起算，並得依法扣除在途期間及聲請回復原狀。交通法庭
    認聲明異議不合法律上之程式或其異議權已經喪失者，應以
    裁定駁回之，但其不合法律上之程式可補正者，應先定期命
    為補正，逾期不補正者，即予駁回。道路交通案件處理辦法
    第12條、第18條亦分別定有明文。
  (二)又按送達除法規另有規定外，由行政機關依職權為之。送
    達由行政機關自行或交由郵政機關送達；由郵政機關送達者
    ，以一般郵遞方式為之，但文書內容對人民權利義務有重大
    影響者應為掛號。行政程序法第67條、第68條第1項、第3項
    分別訂有明文。又送達，於應受送達人之住居所、事務所或
    營業所為之。於應送達處所不獲會晤應受送達人時，得將文
    書付與有辨別事理能力之同居人、受雇人或應送達處所之接
    收郵件人員。行政程序法第72條第1項前段、第73條第1項亦
    分別定有明文。上開條文規定行政文書應向應受送達人之住
    居所、事務所、營業所送達，如應受送達人不在，不獲會晤
    其本人時，則將文書付與有辨別事理能力之同居人、受雇人
    或應送達處所之接收郵件人員後，該送達即已完成。
  (三)經查：如附表編號1至7所示裁決書受處分之異議人車籍地
    址與戶籍地址並無異動，確設於臺中市西屯區永安里西林巷
    1號，有個人基本資料查詢結果、證號查詢機車駕駛人及車
    號查詢機車駕駛人等資料各一份在卷可稽，且為異議人所不
    爭執（聲明異議狀所載異議人地址亦係上址），則原處分機
    關交由郵政機關依上開異議人戶籍地址，分別如附表編號1
    至7所示之原處分機關裁決書送達時間為送達，嗣因未獲會
    晤異議人，而依如附表編號1至7所示之原處分機關裁決書送
    達方法，將裁決書付與異議人之同居人（其三子張玄承）接
    收郵件，有交通部公路總局臺中區監理所臺中市監理站送達
    證書影本7份附卷可佐，依首揭行政程序法第72條第1項前段
    、第73條第1項規定，應認附表編號1至7所示原處分機關所
    為違反道路交通管理事件裁決書，各已於附表編號1至7所示
    原處分機關裁決書之送達時間合法送達予異議人收受，異議
    人辯稱其未收到處罰通知云云，尚不可採。且異議人既已合
    法收受上開裁決書，卻未依道路交通管理處罰條例第87條第
    1 項規定，於收到裁決書之翌日起20日內向本院聲明異議，
    竟遲至98年8月31日始向交通部公路總局臺中區監理所臺中
    市監理站提出聲明異議，於98年9月2日移送本院，有蓋公路
    總局臺中區監理所臺中市監理站收文章之聲明異議狀及蓋本
    院收件章之聲明異議案件移送書附卷可證，依上開 (一)之
    說明，其異議權已喪失，且無從命予補正，應依道路交通案
    件處理辦法第18條駁回（至異議人辯稱其不知如附表所示之
    地段不能停車，且警察舉發後亦未將違規單夾於車上使其知
    悉云云，係屬實體事項，因本案依程序先於實體之法則，既
    應先於程序駁回，自無從再予審究上開實體事項，併此敘明
    ）。又異議人聲明本案事發至今已逾7年有餘，其配偶現癱
    瘓須治療及兒子住院中，因其無工作，實難繳交如此龐大費
    用，無法負擔罰鍰云云。惟查，異議人此部分所述，核與其
    應否負擔本案道路交通違規責任無關，已難據為免罰之事由
    ，況本件既應從程序上予以駁回，本院自亦無從併予審究異
    議人此部分之主張。然如附表編號1至6所示裁決書部分，因
    逾裁決主文所予限繳日期，經原處分機關依裁決書處罰主文
    之裁處內容，已移請法務部行政執行署臺中行政執行處強制
    執行，經該處分案以該處中執壬98年度道罰執字第97649、9
    7650、118132、118133號案件辦理中，異議人如認其確無法
    一次履行，或可與法務部行政執行署臺中行政執行處壬股聯
    絡（電話00-00000000），商議可否聲請分期繳納以減輕繳
    款負擔；另如附表編號7所示裁決書部分，則可向原處分機
    關聲請分期繳納。又異議人如因須繳付本案罰額，致其本人
    或家人之生活陷入困境，亦可循社會福利救助管道，請求協
    助（臺中市政府社會處電話：00-00000000）。
四、據上論斷，應依道路交通管理處罰條例第87條第2項、道路
    交通案件處理辦法第18條，裁定如主文。
中    華    民    國    98    年    9    月    10    日
                            交通法庭法  官  林世民
以上正本證明與原本無異
如不服本裁定應於送達後5日內向本院提出抗告狀
                                    書記官  紀俊源
中    華    民    國    98    年    9    月    10    日
附表：
┌──┬──────┬─────┬──────┬──────┬─────┐
│編號│舉發違規單號│違規時間  │違規事由    │原處分機關之│原處分機關│
│    │            ├─────┼──────┤裁決日期、文│裁決書送達│
│    │            │違規地點  │舉發違反法條│號及處罰內容│時間、方法│
├──┼──────┼─────┼──────┼──────┼─────┤
│1   │臺中市警察局│民國92年1 │停車位置不依│交通部公路總│裁決書於民│
│    │第GC0000000 │月24日16時│規定        │局臺中區監理│國94年12月│
│    │號舉發違反道│6分許     │            │所臺中市監理│12日送達受│
│    │路交通管理事├─────┼──────┤站於民國94年│處分人戶籍│
│    │件通知單    │臺中市○○○道路交通管理│12月8日以裁 │地址臺中市○
○    ○            ○路        │處罰條例第56│監稽違字第裁│西屯區永安│
│    │            │          │條第1項第9款│61-GC0000000│里西林巷1 │
│    │            │          │            │號，裁處罰鍰│號，經同居│
│    │            │          │            │新臺幣1200元│人張玄承（│
│    │            │          │            │整，罰鍰限於│子）親自簽│
│    │            │          │            │95年1月7日前│名接收    │
│    │            │          │            │繳納。上開罰│          │
│    │            │          │            │鍰逾期不繳者│          │
│    │            │          │            │，自95年1月8│          │
│    │            │          │            │日起加倍罰鍰│          │
│    │            │          │            │為新臺幣2400│          │
│    │            │          │            │元整，並限於│          │
│    │            │          │            │95年1月22日 │          │
│    │            │          │            │前繳納，逾期│          │
│    │            │          │            │仍不繳納者，│          │
│    │            │          │            │依法移送強制│          │
│    │            │          │            │執行        │          │
├──┼──────┼─────┼──────┼──────┼─────┤
│2   │臺中市警察局│民國91年8 │停車方式不依│交通部公路總│裁決書於民│
│    │第GC0000000 │月23日8時 │規定        │局臺中區監理│國94年11月│
│    │號舉發違反道│56分許    │            │所臺中市監理│2日送達受 │
│    │路交通管理事├─────┼──────┤站於民國94年│處分人戶籍│
│    │件通知單    │臺中市○○○道路交通管理│11月1日以裁 │地址臺中市○
○    ○            ○路        │處罰條例第56│監稽違字第裁│西屯區永安│
│    │            │          │條第1項第9款│61-GC0000000│里西林巷1 │
│    │            │          │            │號，裁處罰鍰│號，經同居│
│    │            │          │            │新臺幣1200元│人張玄承（│
│    │            │          │            │整，罰鍰限於│子）親自簽│
│    │            │          │            │94年12月1日 │名接收    │
│    │            │          │            │前繳納。上開│          │
│    │            │          │            │罰鍰逾期不繳│          │
│    │            │          │            │者，自94年12│          │
│    │            │          │            │月2日起加倍 │          │
│    │            │          │            │罰鍰為新臺幣│          │
│    │            │          │            │2400元整，並│          │
│    │            │          │            │限於95年12月│          │
│    │            │          │            │16日前繳納，│          │
│    │            │          │            │逾期仍不繳納│          │
│    │            │          │            │者，依法移送│          │
│    │            │          │            │強制執行    │          │
├──┼──────┼─────┼──────┼──────┼─────┤
│3   │臺中市警察局│民國91年8 │在設有禁止停│交通部公路總│裁決書於民│
│    │第GB0000000 │月21日16時│車標誌之處所│局臺中區監理│國94年11月│
│    │號舉發違反道│58分許    │停車        │所臺中市監理│2日送達受 │
│    │路交通管理事├─────┼──────┤站於民國94年│處分人戶籍│
│    │件通知單    │臺中市○○○道路交通管理│11月1日以裁 │地址臺中市○
○    ○            ○路        │處罰條例第56│監稽違字第裁│西屯區永安│
│    │            │          │條第1項第4款│61-GB0000000│里西林巷1 │
│    │            │          │            │號，裁處罰鍰│號，經同居│
│    │            │          │            │新臺幣1200元│人張玄承（│
│    │            │          │            │整，罰鍰限於│子）親自簽│
│    │            │          │            │94年12月1日 │名接收    │
│    │            │          │            │前繳納。上開│          │
│    │            │          │            │罰鍰逾期不繳│          │
│    │            │          │            │者，自94年12│          │
│    │            │          │            │月2日起加倍 │          │
│    │            │          │            │罰鍰為新臺幣│          │
│    │            │          │            │2400元整，並│          │
│    │            │          │            │限於94年12月│          │
│    │            │          │            │16日前繳納，│          │
│    │            │          │            │逾期仍不繳納│          │
│    │            │          │            │者，依法移送│          │
│    │            │          │            │強制執行    │          │
├──┼──────┼─────┼──────┼──────┼─────┤
│4   │臺中市警察局│民國91年8 │在禁止臨時停│交通部公路總│裁決書於民│
│    │第GB0000000 │月20日14時│車處所停車  │局臺中區監理│國94年11月│
│    │號舉發違反道│16分許    │            │所臺中市監理│2日送達受 │
│    │路交通管理事├─────┼──────┤站於民國94年│處分人戶籍│
│    │件通知單    │臺中市○○○道路交通管理│11月1日以裁 │地址臺中市○
○    ○            ○路        │處罰條例第56│監稽違字第裁│西屯區永安│
│    │            │          │條第1項第1款│61-GB0000000│里西林巷1 │
│    │            │          │            │號，裁處罰鍰│號，經同居│
│    │            │          │            │新臺幣1200元│人張玄承（│
│    │            │          │            │整，罰鍰限於│子）親自簽│
│    │            │          │            │94年12月1日 │名接收    │
│    │            │          │            │前繳納。上開│          │
│    │            │          │            │罰鍰逾期不繳│          │
│    │            │          │            │者，自94年12│          │
│    │            │          │            │月2日起加倍 │          │
│    │            │          │            │罰鍰為新臺幣│          │
│    │            │          │            │2400元整，並│          │
│    │            │          │            │限於94年12月│          │
│    │            │          │            │16日前繳納，│          │
│    │            │          │            │逾期仍不繳納│          │
│    │            │          │            │者，依法移送│          │
│    │            │          │            │強制執行    │          │
├──┼──────┼─────┼──────┼──────┼─────┤
│5   │臺中市警察局│民國91年8 │在禁止臨時停│交通部公路總│裁決書於民│
│    │第G00000000 │月19日14時│車處所停車  │局臺中區監理│國94年11月│
│    │號舉發違反道│41分許    │            │所臺中市監理│2日送達受 │
│    │路交通管理事├─────┼──────┤站於民國94年│處分人戶籍│
│    │件通知單    │臺中市○○○道路交通管理│11月1日以裁 │地址臺中市○
○    ○            ○路        │處罰條例第56│監稽違字第裁│西屯區永安│
│    │            │          │條第1項第1款│61-G00000000│里西林巷1 │
│    │            │          │            │號，裁處罰鍰│號，經同居│
│    │            │          │            │新臺幣1200元│人張玄承（│
│    │            │          │            │整，罰鍰限於│子）親自簽│
│    │            │          │            │94年12月1日 │名接收    │
│    │            │          │            │前繳納。上開│          │
│    │            │          │            │罰鍰逾期不繳│          │
│    │            │          │            │者，自94年12│          │
│    │            │          │            │月2日起加倍 │          │
│    │            │          │            │罰鍰為新臺幣│          │
│    │            │          │            │2400元整，並│          │
│    │            │          │            │限於94年12月│          │
│    │            │          │            │16日前繳納，│          │
│    │            │          │            │逾期仍不繳納│          │
│    │            │          │            │者，依法移送│          │
│    │            │          │            │強制執行    │          │
├──┼──────┼─────┼──────┼──────┼─────┤
│6   │臺中市警察局│民國91年8 │在禁止臨時停│交通部公路總│裁決書於民│
│    │第G00000000 │月17日10時│車處所停車  │局臺中區監理│國94年11月│
│    │號舉發違反道│55分許    │            │所臺中市監理│2日送達受 │
│    │路交通管理事├─────┼──────┤站於民國94年│處分人戶籍│
│    │件通知單    │臺中市○○○道路交通管理│11月1日以裁 │地址臺中市○
○    ○            ○路        │處罰條例第56│監稽違字第裁│西屯區永安│
│    │            │          │條第1項第1款│61-G00000000│里西林巷1 │
│    │            │          │            │號，裁處罰鍰│號，經同居│
│    │            │          │            │新臺幣1200元│人張玄承（│
│    │            │          │            │整，罰鍰限於│子）親自簽│
│    │            │          │            │94年12月1日 │名接收    │
│    │            │          │            │前繳納。上開│          │
│    │            │          │            │罰鍰逾期不繳│          │
│    │            │          │            │者，自94年12│          │
│    │            │          │            │月2日起加倍 │          │
│    │            │          │            │罰鍰為新臺幣│          │
│    │            │          │            │2400元整，並│          │
│    │            │          │            │限於94年12月│          │
│    │            │          │            │16日前繳納，│          │
│    │            │          │            │逾期仍不繳納│          │
│    │            │          │            │者，依法移送│          │
│    │            │          │            │強制執行    │          │
├──┼──────┼─────┼──────┼──────┼─────┤
│7   │臺中市警察局│民國91年8 │停車位置不依│交通部公路總│裁決書於民│
│    │第GB0000000 │月13日    │規定        │局臺中區監理│國96年7月 │
│    │號舉發違反道│          │            │所臺中市監理│24日送達受│
│    │路交通管理事├─────┼──────┤站於民國96年│處分人戶籍│
│    │件通知單    │臺中市○○○道路交通管理│7月20日以裁 │地址臺中市○
○    ○            ○路        │處罰條例第56│監稽違字第裁│西屯區永安│
│    │            │          │條第1項第9款│61-GB0000000│里西林巷1 │
│    │            │          │            │號，裁處罰鍰│號，經同居│
│    │            │          │            │新臺幣1200元│人張玄承（│
│    │            │          │            │整，罰鍰限於│子）親自簽│
│    │            │          │            │96年8月19日 │名接收    │
│    │            │          │            │前繳納，上開│          │
│    │            │          │            │罰鍰於96年8 │          │
│    │            │          │            │月19日仍不繳│          │
│    │            │          │            │納者依法移送│          │
│    │            │          │            │強制執行    │          │
└──┴──────┴─────┴──────┴──────┴─────┘


司法院資訊處製作；財團法人民間司法改革基金會備份。
